臺灣新北地方法院板橋簡易庭小額民事判決
110年度板小字第4446號
原      告  粘家穎  
訴訟代理人  陳仕傑律師
被      告  王嘉均  
訴訟代理人  王俊明  
上列當事人間請求侵權行為損害賠償事件，於中華民國111年3月
1日辯論終結，本院判決如下：
    主  文
被告應給付原告新臺幣捌仟元，及自民國一百一十年十月二十三
日起至清償日止，按年息百分之五計算之利息。
原告其餘之訴駁回。
訴訟費用新臺幣壹仟元由被告負擔五分之一即新臺幣貳佰元，餘
由原告負擔。
本判決原告勝訴部分得假執行。
    事實及理由要領
一、原告主張：
（一）原告為車號000-000普重機車（下稱系爭車輛）之所有人
      。被告於民國（下同）110年2月9日15時37分，駕駛車號0
      00-0000大型重型機車，沿環河西路往新莊方向行駛時，
      行經新北市環河西路5段與大觀路2段174巷102弄口處（下
      稱肇事地點）時，因未注意左側車輛動態並驟然左偏，致
      與同向行駛之原告所駕駛之系爭機車發生撞擊。查本件被
      告未注意左側車輛動態並驟然左偏，係本件肇事主因。次
      查，被告警訊筆錄：「……行駛到肇事地點時我左側的手把
      的袋子勾到我左方向燈，我要在行駛的過程要去把勾到的
      袋子弄掉，我左手放開手把去把袋子弄掉，車頭都未偏向
      ，在弄掉的過程中遭到碰撞……」、「……我當時行經道路口
      時，要做左轉打方向燈時包包突然滑落就遭到後方騎士追
      撞……」，可見本件確實係因被告行駛過程中放置於左側手
      把上之袋子滑落，致其無法對行駛於左側之車輛動態保持
      應有之注意，更驟然左偏，因而與原告駕駛之系爭機車發
      生碰撞，故被告就本件事故之發生顯有過失，依民法第18
      4條第1項前段、民法第191條之2前段，被告自應負損害賠
      償責任。
（二）被告應賠償原告系爭車輛修理費用新臺幣（下同）33850
      元、及車禍鑑定費用3000元。為此，爰依侵權行為損害賠
      償之法律關係提起本訴，求為判決：被告應給付原告
　　　36850元及自起訴狀繕本送達翌日起至清償日止，按年息
      百分之5計算之利息等語。
二、被告則辯以：
（一）觀看事故監視影片，被告並無撥弄袋子之行為，僅為警訊
      時過於緊張記錯了。
（二）原告為註銷車牌之無照車輛，且車齡將近20年。原告事故
      時候車位讓前車，並未減速。
（三）從鑑定書及警方紀錄觀之，原告並未受傷，怎可能有16項
      車損之估價單。　　　　
（四）對鑑定有意見，是原告撞被告，只是輕傷，所以鑑定時才
      沒有去，原本要賠償給原告5000元，但原告請求15000元
      ，而且原告的機車老舊各等語。
三、經查：
（一）本件原告主張因被告過失致系爭車輛受損之事實，業據提
      出新北市政府車輛行車事故鑑定會新北車鑑字第0000000
      號鑑定意見書、及新北市車輛行車事故鑑定覆議會新北覆
      議第0000000號鑑定覆議意見書、估價單等件影本為證，
　　　並經本院依職權向新北市政府警察局板橋分局調閱上開車
      禍之道路交通事故調查卷宗查明屬實。足認被告駕駛大型
      重型機車，驟然左偏行駛未注意左側車輛動態，為肇事原
      因；至系爭車輛則無肇事
      因素，堪以認定。
（二）按因故意或過失，不法侵害他人之權利者，負損害賠償責
      任；又汽車、機車或其他非依軌道行駛之動力車輛，在使
      用中加損害於他人者，駕駛人應賠償因此所生之損害，民
      法第184條第1項前段、第191條之2前段分別定有明文。本
      件行車事故之發生被告有肇事責任，已如前述，揆諸上開
      規定，自應負損害賠償責任。本件原告得請求被告賠償之
      金額，茲審酌如下：
   1、修理費用33850元部分：查系爭車輛為96年11月出廠，有
      系爭車輛車籍資料附卷可憑，修復費用共計33850元，亦
      有原告所提估價單影本在卷足稽。而本件汽車之修理，既
      以新零件更換被損害之舊零件，則原告以修理費作為損害
      賠償之依據時，自應將零件折舊部分予以扣除。依行政院
      頒布「固定資產耐用年數表」及「固定資產折舊率表」規
      定，汽車之耐用年數為五年，依定率遞減法每年折舊千分
      之四三八，但其最後一年之折舊額，加歷年折舊累計額，
      其總和不得超過該資產成本額十分之九。又依「營利事業
      所得稅結算申報查核準則」第九十五條第六項規定：「固
      定資產提列折舊採用定率遞減法者，以一年為計算單位，
      其使用期間未滿一年者，按實際使用月數相當於全年之比
      例計算之，不滿一月者，以一月計」。本件汽車於96年11
      月出廠迄本件事故發生日即110年2月9日止，已使用逾十
      年，其零件累積折舊額已超出成本原額之十分之九，故原
      告所得請求之零件費為新零件之十分之一，即3385元。惟
      被告當庭允諾願賠償5000元，則原告之請求在5000元之範
      圍內，為可採取。另因被告之過失致生本件事故，已如前
      述，原告為釐清本件肇事責任，致支出鑑定費用3000元，
      自應由被告負擔。
   2、綜上，原告得請求之金額為8000元（5000元＋3000元＝
      8000元）
（三）從而，原告依侵權行為損害賠償之法律關係訴請求被告給
      付8000元，及自起訴狀繕本送達翌日即110年10月23日起
      至清償日止，按年息百分之5計算之遲延利息之部分，為
      有理由，應予准許。至逾此部份之請求，則無理由，應予
      駁回。
四、本件係民事訴訟法第436條之8所定之小額訴訟事件，原告勝
    訴部分，應依同法第436條之20之規定，依職權宣告假執行
    。
中　　華　　民　　國　　111 　年　　3 　　月　　29　　日
                  臺灣新北地方法院板橋簡易庭
                      法      官  李崇豪
上列為正本係照原本作成。
如不服本判決，應於收受送達後20日內以違背法令為理由向本院
提出上訴狀（上訴理由依法應表明一、原判決所違背之法令及其
具體內容。二、依訴訟資料可認為原判決有違背法令之具體事實
。）如於本判決宣示後送達前提起上訴者，應於判決送達後20日
內補提上訴理由書（須附繕本），如未於上訴後20日內補提合法
上訴理由書，法院得逕以裁定駁回上訴。
中　　華　　民　　國　　111 　年　　3 　　月　　29　　日
                      書  記  官  葉子榕